臺灣新竹地方法院刑事判決　　　　　 100年度交簡上字第68號
上　訴　人　臺灣新竹地方法院檢察署檢察官
被　　　告　楊泰昀
上列上訴人因被告公共危險案件，不服本院新竹簡易庭100 年度
竹交簡字第429 號，中華民國100 年6 月16日第一審簡易判決（
聲請案號：100 年度偵字第2323號），本院管轄第二審之合議庭
判決如下：
    主  文
上訴駁回。
    事  實
一、楊泰昀明知酒後駕車將導致其注意能力減低、反應能力變慢
    ，在此時仍駕車行駛於道路上，隨時將有致他人於死、傷之
    危險，竟於民國100 年2 月19日晚上6 時許起至9 時許止，
    在新竹縣竹北市○○○路之「御歡園餐廳」內飲用啤酒1 至
    2 瓶後，已因意識模糊、注意力無法集中、欠缺通常注意能
    力，而達不能安全駕駛動力交通工具之程度，仍於同日晚間
    9 時許，猶酒醉駕駛車牌號碼5119-PM 號自用小客貨車，往
    新竹市方向行駛，欲返回新竹市○○○街26號住處，嗣於同
    日晚間9 時27分許，將車輛駛入新竹市東光陸橋下停車場稍
    作休息時，因疏未拉起手煞車，致車輛向後滑行而撞及蕭曄
    蔚所有、停於該處之車牌號碼3309-SL 號自用小客車。經警
    據報到場處理，於同日晚上9 時54分許，當場對楊泰昀作呼
    氣測試，測得其呼氣酒精濃度高達每公升1.13毫克，始悉上
    情。
二、案經新竹市警察局第二分局報告臺灣新竹地方法院檢察署檢
    察官偵查後聲請簡易判決處刑。
    理  由
一、按被告以外之人於審判外之言詞或書面陳述，除法律有規定
    者外，不得作為證據；又被告以外之人於審判外之陳述，雖
    不符合同法第159條之1至第159條之4之規定，但經當事人於
    審判程序同意作為證據，法院審酌該言詞陳述或書面陳述作
    成時之情況，認為適當者，亦得為證據。當事人、代理人或
    辯護人於法院調查證據時，知有第159條第1項不得為證據之
    情形，而未於言詞辯論終結前聲明異議者，視為有前項之同
    意，刑事訴訟法第159條第1項及第159條之5分別定有明文。
    經查，本判決下列所引用之各該被告以外之人於審判外之陳
    述（包含書面陳述），除公務員職務上製作之紀錄文書，並
    無顯不可信之情況，依刑事訴訟法第159 條之4第1款規定，
    有證據能力外，其餘亦屬傳聞證據部分，檢察官、被告於本
    院準備程序中均表示沒有意見，且迄於言詞辯論終結前亦未
    聲明異議。本院審酌上開證據資料製作時之情況，尚無違法
    不當及證明力明顯過低之瑕疵，亦認為以之作為證據應屬適
    當，故揆諸前開規定，爰依刑事訴訟法第159條之5規定，認
    前揭證據資料均有證據能力。
二、訊據被告楊泰昀於警詢、原審訊問、本院準備程序、審理中
    均就前揭犯罪事實自白認罪，並有證人即3309-SL 號自用小
    客車車主蕭曄蔚於警詢中之指訴（見臺灣新竹地方法院檢察
    署100 年度偵字第2323號卷【以下簡稱偵查卷】第8 至9 頁
    ）、酒精測定紀錄表、新竹縣政府警察局竹警交字第E00000
    000 號舉發違反道路交通管理事件通知單、道路交通事故現
    場圖、道路交通事故報告表各1 紙及照片5 張在卷可稽（見
    偵查卷第10頁、第12頁、第15至19頁）。查酒精對人體之影
    響程度，當呼氣酒精濃度達每公升0.5 毫克時，為輕到中度
    中毒，症狀為反應較慢、感覺減低、影響駕駛，當呼氣酒精
    濃度達每公升0.75毫克時，將造成思考及個性行為改變，當
    呼氣酒精濃度達每公升1.0 毫克時，將造成中度中毒，而有
    步態不穩、噁心嘔吐、精神混惑不清晰等症狀，當呼氣酒精
    濃度達每公升1.5 毫克時，有說話不清楚、感覺喪失、視力
    模糊等中到重度中毒症狀，當呼氣酒精濃度達每公升2.0 毫
    克時，有體溫降低、血糖降低、肌肉控制差、癲癇發作等重
    度中毒症狀，此有行政院國軍退除役官兵輔導委員會臺北榮
    民總醫院88年8 月5 日（88）北總內字第26868 號函可資佐
    參。茲被告飲酒後呼氣所含酒精濃度經檢測既已達每公升1.
    13毫克，堪認被告之生理狀況及駕駛能力已受酒精之影響，
    注意力及反應能力降低，其駕駛能力受影響，已不足應付駕
    駛交通工具之各種狀況，其駕駛行為將對其餘用路人造成一
    般之危險性；另被告於為警查獲後，於查獲、測試或訊問過
    程中，有意識模糊，注意力無法集中之情形，另經警「檢測
    直線步行十公尺後請其迴轉走回原地步行時，左右搖晃，身
    軀無法保持平衡或腳離開測試之直線而不合格」、「檢測雙
    腳並攏，兩手緊貼大腿將一腳向前抬高離地15公分，並停止
    不動30秒時，身體前後或左右搖擺不定而不合格」、「檢測
    雙腳並攏，雙手向前平伸，閉眼、輪流使用左右手的食指指
    尖碰觸鼻尖時，無法以食指處碰到鼻尖而不合格」及「檢測
    閉雙眼，30秒內朗誦阿拉伯數字由1001至1030時，數錯數目
    而不合格」等不能安全駕駛交通動力工具之情狀，此有刑法
    第185 條之3 案件測試觀察紀錄表、汽車駕駛人酒後生理協
    調平衡檢測紀錄表各1 份附卷可知（見偵查卷第13至14頁）
    ，堪認被告所為具任意性之自白核與事實相符，可以採信。
    被告於上開時、地因飲用酒類已達不能安全駕駛動力交通工
    具之程度，至堪認定。本件事證已臻明確，被告犯行洵堪認
    定，應予依法論科。
三、核被告所為，係犯刑法第185 條之3 不能安全駕駛動力交通
    工具罪。原審認被告罪證明確，並適用刑事訴訟法第449 條
    第1 項、第454 條第1 項，刑法第185 條之3 、第42條第3
    項前段，刑法施行法第1 條之1 第1 項之規定，審酌被告前
    已有1 次酒醉駕車前科，經臺灣新竹地方法院檢察署檢察官
    為緩起訴處分確定，有臺灣高等法院被告前案紀錄表、刑案
    資料查註紀錄表各1 份在卷可查，竟不知警惕，再次服用酒
    類不能安全駕駛動力交通工具之情形下，呼氣酒精濃度高達
    每公升1.13毫克，仍貿然駕駛自用小客貨車上路，嚴重危及
    道路交通安全，缺乏尊重其他用路人生命、財產安全之觀念
    ，並因而撞及被害人蕭曄蔚所有之車輛，幸未造成他人身體
    上之具體危害，以及犯罪後坦白承認等一切情狀，量處如罰
    金新臺幣（下同）5 萬元，並諭知如易服勞役以1 千元折算
    1 日，經核認事用法並無違誤，量刑亦屬妥適。
四、公訴人上訴意旨固略以：依現行道路交通管理處罰條例第92
    條第4 項授權訂定之違反道路交通管理事件統一裁罰基準表
    ，駕駛機器腳踏車而違反道路交通管理處罰條例第35條第1
    項第1 款，呼氣酒精濃度逾每公升0.55毫克者，若於期限內
    繳納罰鍰，裁罰金額45,000元，有上開基準表節本附卷可參
    。依原審判決認定之犯罪事實，被告駕駛車輛停車時，因疏
    未拉起手煞車，致車輛滑動而撞及他人車輛，警方到場處理
    後對被告實施呼氣酒精濃度測試，結果高達每公升1.13毫克
    ，實已進入恍惚、判斷及理解與事實不符、駕駛不穩定及造
    成其他用路人莫大危險之狀態，則原審僅判處被告5 萬元，
    顯有未洽，為此提起上訴，請撤銷原判決，另諭知被告罰金
    10萬元以上之刑度等語。惟按量刑之輕重，係事實審法院得
    依職權自由裁量之事項，茍已斟酌刑法第57條各款所列情狀
    而未逾越法定刑度，則不得遽指為違法；又刑罰之量定屬法
    院自由裁量之職權行使，但仍應審酌刑法第57條所列各款事
    由及一切情狀，為酌量輕重之標準，並非漫無限制，在同一
    犯罪事實與情節，如別無其他加重或減輕之原因，下級法院
    量定之刑，亦無過重或失輕之不當情形，則上級法院對於下
    級法院之職權行使，原則上應予尊重（最高法院72年臺上字
    第6696號判例、85年度臺上字第2446號判決意旨參照）。查
    刑法第185 條之3 服用酒類，不能安全駕駛動力交通工具而
    駕駛罪之法定本刑為1 年以下有期徒刑、拘役或15萬元以下
    罰金，而原審就被告本次犯行，已審酌前開一切情狀，量處
    罰金5 萬元，並諭知易服勞役之折算標準，並未逾越上開法
    律規定之範圍，復無濫用權限或顯然失輕之情事，尚難謂有
    何違法可言，公訴人單以前揭事由，認原審判決刑度過輕而
    提起上訴，核無理由，應予駁回。
據上論斷，應依刑事訴訟法第455 條之1 第1 項、第3 項、第36
8 條，判決如主文。
本案經檢察官劉得為到庭執行職務。
中    華    民    國   100    年    9     月    15    日
              刑事第四庭  審判長  法  官  黃美文
                                  法  官  邱玉汝
                                  法  官  張詠晶
以上正本證明與原本無異。
不得上訴。
中    華    民    國   100    年    9     月    15    日
                                  書記官  李念純
所犯法條：
中華民國刑法第185條之3
服用毒品、麻醉藥品、酒類或其他相類之物，不能安全駕駛動力
交通工具而駕駛者，處 1 年以下有期徒刑、拘役或科或併科 15
萬元以下罰金。